臺灣桃園地方法院刑事交通事件裁定　　　　　　　　九十一年度交聲字第二四二號
　　異　議　人
　　即受處分人　甲○○
右列受處分人因違反道路交通管理處罰條例案件，不服交通部公路局新竹區監理所桃
園監理站於民國九十一年四月十八日所為之裁決（桃監裁五字第裁五二─Ｃ0000
0000號），聲明異議，本院裁定如左：
        主  文
異議駁回。
        理  由
一、原處分意旨略以：異議人甲○○於民國九十年十一月廿八日十五時十四分駕駛Ｈ
    Ｖ－０三三二號自小客車停於台北縣蘆洲市○○○路為台北縣警察局舉發『消防
    栓前違停』，並填掣北縣警交字第Ｃ00000000號違規通知單移送該站依
    法處理。異議人聲明異議之意旨則略以：（一）該消防栓鄰路邊之地面未畫紅線
    ，亦未有任何標示；全國各地消防栓附近之路邊地面皆畫有紅線，有些地方甚且
    立有標示牌，但該處卻也沒有。如所附照片一所示，伊停車地點係在照片左邊，
    地面沒有任何標線，照片右下方所畫之紅線係「路口禁止臨時停車」（後方數公
    尺處為十字路口），伊車停在該紅線截止點之左上方，未壓紅線。（二）該消防
    栓設置地點離路邊極遠，將近四公尺，且中間隔有人行道（消防栓在人行道的另
    外一側，離店家門牆較近端），不清不楚，還要開單罰款，實有不當。圖一所示
    為馬路至消防栓間之關係圖，請酌參。（三）伊非「能注意應注意而不注意者」
    ；停車時根本無法看到該消防栓，照片二為本人第二次至該地於車內向攝影之照
    片，根本看不到該消防栓。此外，照片三所示為該地點前「違停者」被拖吊後所
    留下之粉筆痕跡，顯係該處確有施政不當，要不怎有這麼多人「違停」，有拖吊
    所留下來之粉筆痕跡後，仍有車接著停，可知該處確實無法看到消防栓。另特別
    說明，本人車子被拖吊之時，地上並無痕跡。（四）人民「信賴」政府施政，今
    標示不清，已屬不當，還要開單罰人，顯有不當云云。
二、按禁止臨時停車處所不得停車，設有禁止停車標誌、標線之處所不得停車，道路
    交通安全規則第一百十二條第一項第一款、第四款定有明文。由該規定可知，所
    稱禁止停車之處所，有二種不同之性質，其一為經劃設標線或設置標誌後始禁止
    停車之相對禁止停車處所，此際，標線、標誌之劃設、設置具有創設性，另者為
    諸如禁止臨時停車處所等此種絕對禁止停車之處所，不待主管機關劃設或設置標
    線、標誌，本質上即禁止停車，惟若有所劃設或設置，則僅具有提醒、督促駕駛
    人注意之作用而已。復按，「汽車臨時停車時，應依左列規定：‧‧‧二、交岔
    路口、公共汽車招呼站一０公尺以內、消防栓、消防車出入口五公尺以內不得臨
    時停車。」、「汽車停車時，應依左列規定：‧‧‧三、機場、車站‧‧‧消防
    栓之前，不得停車」，分別為道路交通安全規則第一百十一條第一項第二款、第
    一百十二條第一項第三款所明文規定，顯見「消防栓之前五公尺以內」為絕對禁
    止停車之處所，又違反上開規定者，應依道路交通管理處理處罰條例第五十六條
    第一項第三款規定，處新台幣六百元以上一千二百元以下罰鍰，合先敘明。
三、經查，本件異議人確有於右揭時間駕駛車號ＨＶ－０三三二號自小客車，停於台
    北縣蘆洲市○○○路為台北縣警察局新莊分局警員拍照當場舉發『消防栓前違停
    』之事實，此有台北縣警察局新莊分局警員陳俊龍所填摯之北縣警交字第Ｃ00
    000000號舉發違反道路交通管理事件通知單一紙（影本）及現場相片一幀
    附卷可稽。雖異議人稱該消防栓鄰路邊之地面未畫紅線，亦未有任何標示，照片
    右下方所畫之紅線係「路口禁止臨時停車」（後方數公尺處為十字路口），伊車
    停在該紅線截止點之左上方，未壓紅線云云，惟如前所述，「消防栓之前五公尺
    以內」為絕對禁止停車之處所，是不待主管機關劃設或設置標線、標誌，本質上
    即禁止停車，若有所劃設或設置，則僅具有提醒、督促駕駛人注意之作用而已，
    異議人既考領有汽車駕駛執照，自應知悉前開道路交通安全規則之規定，又其既
    自陳該消防栓設置地點離路邊僅將近四公尺，且由卷附之現場照片看，異議人之
    前開駕車確實停於消防栓之前的路邊，堪認異議人前開駕車之停車確有違前開道
    路交通安全規則第一百十二條第一項第三款所之規定。又異議人雖稱伊非「能注
    意應注意而不注意者」，伊停車時根本無法看到該消防栓，惟汽車駕駛人於汽車
    停車時，非僅應注意其在車內所見之現場情況，於下車後，仍應注意其停車是否
    有道路交通安全規則所規定禁止（臨時）停車之情形，異議人於本院九十一年六
    月三日訊問時既自承其下車後，其頭部已高過前開駕車，則其於下車當時如有注
    意其停車四周，必能見到該消防栓，其竟稱伊停車時根本無法看到該消防栓云云
    ，顯無足採。至於其他人是否亦因本案現場未劃有禁止停車之標線、標誌而誤停
    ，尚與異議人前開違反道路交通安全規則規定之行為無關。是原處分機關依道路
    交通管理處罰條例第五十六條第一項第一款規定，裁處異議人罰鍰九百元，依法
    洵屬有據。異議人妄執前詞，任意指摘原處分不當，要無可採，應予駁回。
四、依道路交通管理處罰條例第八十七條第二項、道路交通案件處理辦法第十九條，
    裁定如主文。
中      華      民      國    九十一    年      六      月    二十七    日
                                  臺灣桃園地方法院交通法庭
          法  官   林 春 鈴
右正本證明與原本無異。
如不服本裁定，應於裁定送達後五日內向本院提出抗告狀。
                                      書記官   江 世 亨
中      華      民      國    九十一    年      七      月       一     日
